臺灣板橋地方法院刑事判決　　　　　　　 94年度易字第947號
公　訴　人　臺灣板橋地方法院檢察署檢察官
被　　　告　乙○○
　　　　　　　　　　（現另案於臺灣臺北監獄執行中）
上列被告因偽造文書案件，經檢察官提起公訴（九十四年度偵字
第九八一七號），暨移送併案審理（臺灣板橋地方法院檢察署九
十四年度偵字第一三九七０號、臺灣臺北地方法院檢察署九十四
年度偵字第一九二三九號），被告於本院準備程序進行中就起訴
事實暨併案事實為有罪之陳述，經告知被告簡式審判程序之旨，
並聽取當事人之意見後，經本院合議庭裁定由受命法官獨任進行
簡式審判程序，本院判決如下：
    主  文
乙○○連續行使偽造私文書，足以生損害於公眾及他人，累犯，
處有期徒刑伍月，如易科罰金，以佰元折算壹日。如附表所示
偽造之「甲○○」署押計壹佰玖拾壹枚（含署名柒拾壹枚及指印
壹佰貳拾枚）均沒收。
    事  實
一、乙○○前因違反槍砲彈藥刀械管制條例案件，經臺灣臺北地
    方法院於民國八十七年二月二十三日，以八十七年度北簡字
    第一三六號判決判處有期徒刑三月，於同年五月二十七日確
    定，並於八十八年十二月五日入監執行完畢，復因施用第一
    級毒品及第二級毒品案件，經同法院於九十年三月二十八日
    判處有期徒刑八月、五月，另因偽造文書案件，經同法院於
    九十年二月二十二日，以九十年度易字第四十一號判決判處
    有期徒刑四月，並經同法院就上開三罪定應執行有期徒刑一
    年三月，而於九十二年二月五日入監執行完畢。
二、詎乙○○猶不知悔改，於九十三年四月三日二十時三十分許
    ，在臺北縣永和市○○路二百九十八號前，因涉嫌施用毒品
    案件，為警查獲，乙○○為避免暴露其為通緝犯，竟於上開
    施用毒品案件接受警員詢問時，冒用「甲○○」之姓名應訊
    ，並基於偽造署押之犯意，於附表編號一、二、四、六、七
    所示之時、地，在附表編號一、二、四、六、七所示之警詢
    筆錄、扣押筆錄、扣押物品照片、甲○○口卡片及檢察官訊
    問筆錄上，接續偽造「甲○○」簽名十五枚，並於其上捺按
    指印，表示係「甲○○」之指印共二十八枚（合計偽造署押
    四十三枚），另基於行使偽造私文書之犯意，於附表編號三
    、五、八所示之時、地，於附表編號三、五、八所示之扣押
    物品目錄表、逮捕通知書及限制住居切結書上之「所有人／
    持有人／保管人欄」、「收受本通知簽章欄」及「具結人欄
    」項下，接續偽造甲○○之簽名七枚，並於其上捺按指印共
    六枚，用以表示確有物品扣案、係由甲○○本人收受受逮捕
    通知之意思表示及甲○○應受限制住居之拘束，並將該偽造
    之私文書分別交予承辦之警員及臺灣板橋地方法院檢察署而
    行使之，均足以生損害於甲○○本人，使其受有追訴之危險
    及偵查機關偵查犯罪之正確性。又於同年六月十日十三時二
    十分，在臺北縣永和市○○路一百四十九巷口，因涉嫌施用
    毒品案件，遭警查獲，乙○○為避免暴露其為通緝犯，竟於
    上開施用毒品案件接受警員詢問時，冒用「甲○○」之姓名
    應訊，並承前開偽造署押及行使偽造私文書之概括犯意，於
    附表編號九、十、十二、十四、十六至十八所示之時、地，
    在附表編號九、十、十二、十四、十六至十八所示之警詢筆
    錄、扣押物品照片、扣押筆錄、甲○○之口卡片、人犯照片
    及檢察官訊問筆錄上，接續偽造「甲○○」簽名二十八枚，
    並於其上捺按指印，表示係「甲○○」之指印共五十四枚（
    合計偽造署押共八十二枚），並於附表編號十一、十三、十
    五所示之時、地，於附表編號十一、十三、十五所示之扣押
    物品目錄表、逮捕通知書及自願受搜索同意書上之「所有人
    ／持有人／保管人欄」、「收受本通知單簽章欄」及「受搜
    索人欄」項下，接續偽造甲○○之簽名四枚，並於其上捺按
    指印共四枚，用以表示確有物品扣案、係由甲○○本人收受
    受逮捕通知及自願受警員搜索之意思表示，並將該偽造之私
    文書交予承辦之警員，均足以生損害於甲○○本人，使其受
    有追訴之危險及偵查機關偵查犯罪之正確性。復於同年六月
    二十八日十八時三十七分許，在臺北市○○○路○段六十九
    號前，因涉嫌施用毒品案件，為警查獲，乙○○為避免暴露
    其為通緝犯，又於上開施用毒品案件接受警員詢問時，冒用
    「甲○○」之姓名應訊，並承前開偽造署押及行使偽造私文
    書之概括犯意，於附表編號十九、二十一、二十四至二十八
    所示之時、地，在附表編號十九、二十一、二十四至二十八
    所示之警詢筆錄、扣押筆錄、口卡片及人犯照片、毒品鑑驗
    報告單、前科調查表及檢察官訊問筆錄上，接續偽造「甲○
    ○」簽名十二枚，並於其上捺按指印，表示係「甲○○」之
    指印共二十三枚（合計偽造署押共三十五枚），並於附表編
    號二十、二十二、二十三、二十五所示之時、地，在附表編
    號二十、二十二、二十三、二十五所示之扣押目錄表、自願
    受搜索同意書、逮捕通知書及夜間訊問同意書上之「所有人
    ／持有人／保管人欄」「受搜索人欄」、「收受本通知簽章
    欄」及「受訊人欄」項下，接續偽造甲○○之簽名五枚，並
    於其上捺按指印共五枚，用以表示確有物品扣案、係由甲○
    ○本人收受受逮捕通知、同意搜索及同意夜間訊問之意思表
    示，並將該偽造之私文書交予承辦之警員，均足以生損害於
    甲○○本人，使其受有追訴之危險及偵查機關偵查犯罪之正
    確性。嗣經檢察官通知甲○○到庭時，甲○○稱從未遭警查
    獲，經當庭採集甲○○指紋與前開案件之指紋卡送內政部警
    政署刑事警察局鑑定後，始查知上情（乙○○所涉施用毒品
    罪嫌，另由臺灣板橋地方法院檢察署偵辦）。
二、案經臺灣板橋地方法院檢察署檢察官自動偵查起訴暨併案審
    理，經合議庭裁定以簡式審判程序審理。
    理  由
壹、程序方面：
    查本件被告乙○○所犯並非死刑、無期徒刑、最輕本刑為三
    年以上有期徒刑之罪或高等法院管轄第一審案件，而其於準
    備程序進行中，被告乙○○先就被訴事實為有罪之陳述，經
    法官告知簡式審判程序之旨，並聽取公訴人及被告之意見後
    ，本院認適宜改依簡式審判程序進行，爰依刑事訴訟法第二
    百七十三條之一第一項、第二百八十四條之一規定，由本院
    合議庭以裁定由受命法官獨任進行簡式審判程序，合先敘明
    。
貳、實體方面：
一、上揭犯罪事實，業據被告乙○○於本院審理時坦承不諱，核
    與證人甲○○、陳煜雄於警、偵訊中證述情節相符，並有被
    告乙○○於前開施用毒品案件遭警逮捕時所拍攝之照片一幀
    、內政部警政署刑事警察局九十四年三月三日刑紋字第０九
    四００二九六一七號鑑驗書一份（詳臺灣板橋地方法院檢察
    署九十四年度毒偵緝字第七十五號卷第十九頁）及附表所示
    各文件上被告乙○○偽造「甲○○」之簽名七十一枚及指印
    一百二十枚，共計一百九十一枚在卷可資佐證，被告自白查
    與事實相符，應堪採信。本件罪證明確，被告犯行均堪認定
    ，應予應法論科。
二、按搜索原則上應用搜索票，但經受搜索人出於自願性同意者
    ，得不使用搜索票，刑事訴訟法第一百三十一條之一第一項
    前段定有明文。查本件被告在附表編號十三、二十所示之自
    願受搜索同意書之「受搜索人欄」項下偽造「甲○○」署押
    ，足以表示由「甲○○」名義出具同意搜索之證明，具切結
    書之性質，屬於刑法第二百十條所稱之私文書；另按扣押應
    製作收據，詳記扣押物之名目，付與所有人、持有人或保管
    人，刑事訴訟法第一百三十九條第一項亦有明文。查本件被
    告在附表編號三、十五、二十二所示之扣押物品目錄表之「
    所有人／持有人／保管人欄」項下偽造「甲○○」署押，因
    該扣押物品目錄表，具有收據性質，亦屬刑法第二百十條所
    稱之私文書（最高法院八十五年度臺上字第六０二六號判決
    意旨參照）；再按人民被逮捕拘禁時，執行機關應即將逮捕
    拘禁之原因，以書面告知本人及其本人指定之親友，提審法
    第二條第一項定有明文。又按警察局依據前開規定所製作之
    通知（逮捕通知書），從形式上觀察，足以表示簽名人已知
    悉其受逮捕之原因，及要否通知親友之意旨，並足為簽名人
    出具收受該逮捕通知之證明，屬私文書（最高法院九十四年
    度臺上字第三十九號判決意旨參照）；復按被告經法官訊問
    後，雖有第一百零一條第一項或第一百零一條之一第一項各
??款所定情形之一而無羈押之必要者，得逕命具保、責付或限
??制住居，刑事訴訟法第一百零一條之二前段定有明文。查本
??件被告在附表編號八所示之限制住居具結書之「具結人欄」
    項下偽造「甲○○」署押，足以表示由「甲○○」名義出具
    願遵照命令住居，隨傳到案之證明，具切結書之性質，亦屬
    刑法第二百十條所稱之私文書；又按司法警察官或司法警察
    詢問犯罪嫌疑人，不得於夜間行之，但有左列情形之一者，
    不在此限：一經受詢問人明示同意者，刑事訴訟法第一百條
    之三第一項第一款定有明文。查被告於附表編號二十五所示
    之夜間訊問同意書之「受訊人欄」項下，偽造「甲○○」署
    押，足以表示「甲○○」同意夜間偵訊之意思表示，亦屬私
    文書。故被告於附表編號五、十一、二十三所示之逮捕通知
    書、編號十三、二十所示之自願受搜索同意書、編號三、十
    五、二十二所示之扣押物品目錄表、編號八所示之限制住居
    具結書、編號二十五所示之夜間訊問同意書上偽造「甲○○
    」署押，並持以向警方行使，核其所為，係犯刑法第二百十
    六條、第二百十條之行使偽造私文書罪。起訴書雖認被告於
    逮捕通知書及自願受搜索同意書上偽造「甲○○」之署押，
    係犯刑法第二百十七條第一項之偽造署押罪，惟此業經公訴
    人當庭更正起訴法條，併予敘明。又被告於九十三年四月三
    日、同年六月十日、同年六月二十八日（含二十九日）各次
    先後接續多次行使偽造私文書之行為，於時間及空間上具有
    密接之關連性，且係侵害同一法益，無非係欲達同一逃避通
    緝及刑責目的之接續動作，在主觀上顯係基於一貫之犯意，
    核屬接續犯之性質，僅為一行為而成立一罪。被告先後三次
    行使偽造私文書犯行，犯罪時間緊接，犯罪構成要件相同，
    顯係基於概括犯意連續為之，應論以連續犯，以一罪論並加
    重其刑。被告先前偽造私文書之低度行為為行使之高度行為
    所吸收，不另論罪，至其偽造署押之行為係偽造私文書之部
    分行為，為偽造私文書罪所吸收，亦不另論罪。又其連續於
    附表所示之各警訊、偵查筆錄、搜索扣押筆錄上單純偽造署
    押或捺指印之行為，與上開偽造私文書內之偽造署押行為無
    從割裂，均為該行使偽造私文書罪所吸收，不另依刑法第二
    百十七條第一項偽造署押罪論擬。公訴意旨雖未敘及被告於
    附表編號十九至二十八所示文件上單純偽造署押及偽造私文
    書之事實，惟此部分與前開經論罪科刑之部分既具有連續犯
    之裁判上一罪關係，為起訴效力所及，本院自應併予審理。
    又查被告乙○○有事實欄所示犯罪科刑及刑之執行完畢情形
    ，有臺灣高等法院被告全國前案紀錄表一份在卷可憑，其於
    上開有期徒刑執行完畢後，五年內再犯本件有期徒刑以上之
    罪，為累犯，應依刑法第四十七條之規定加重其刑，並依刑
    法第七十條之規定遞加重之。爰審酌被告為規避刑責，冒他
    人之名應訊，而影響警察機關之調查及他人權益，暨被告犯
    罪動機、目的、手段、犯罪後坦承不諱等一切情狀，量處如
    主文所示之刑，並諭知易科罰金之折算標準，以資懲儆。至
    扣案偽造之「甲○○」署押共一百九十一枚（詳細署名及指
    印枚數如附表所示），均應依刑法第二百十九條之規定宣告
    沒收。
據上論斷，應依刑事訴訟法第二百七十三條之一第一項、第二百
九十九條，刑法第五十六條、第二百十六條、第二百十條、第四
十一條第一項前段、第四十七條、第二百十九條，罰金罰鍰提高
標準條例第一條前段、第二條，判決如主文。
本案經檢察官涂永欽到庭執行職務。
中　　華　　民　　國　　94　　年　　11　　月　　30　　日
                  刑事第十八庭  法　官　鄭燕璘
上列正本證明與原本無異。
如不服本判決應於送達後十日內向本院提出上訴狀。
                                書記官  陳秀慧
中　　華　　民　　國　　94　　年　　11　　月　　30　　日
附錄本案論罪科刑法條全文：
刑法第二百十六條：
行使第二百十條至二百十五條之文書者，依偽造、變造文書或登
載不實事項或使登載不實事項之規定處斷。
刑法第二百十條：
偽造、變造私文書，足以生損害於公眾或他人者，處五年以下有
期徒刑。
附表：
┌───┬───┬────┬─────┬────────┬──────┐
│ 編號 │ 時間 │地點    │?文?件  │ 內容及數量     │所在卷頁    │
├───┼───┼────┼─────┼────────┼──────┤
│  一  │九十三│臺北縣政│臺北縣政府│「甲○○」之    │臺灣板橋地方│
│      │年四月│府警察局│警察局永和│(一)署名肆枚      │法院檢察署九│
│      │三日十│永和分局│分局新生派│(二)指印拾枚      │十三年度核退│
│      │三時五│新生派出│出所九十三│                │毒偵字第一一│
│      │十分  │所      │年四月三日│                │八五號卷第四│
│      │      │        │偵訊筆錄  │                │頁至第五頁  │
├───┼───┼────┼─────┼────────┼──────┤
│  二  │九十三│臺北縣永│臺北縣政府│「甲○○」之    │同上卷第八頁│
│      │年四月│和市永平│警察局永和│(一)署名共捌枚    │及臺灣板橋地│
│      │三日十│路二九八│分局扣押筆│(二)指印共捌枚    │方法院檢察署│
│      │一時至│號前    │錄（一式二│                │九十四年偵字│
│      │十一時│        │份）      │                │第一三九七０│
│      │十分  │        │          │                │號卷第十三頁│
├───┼───┼────┼─────┼────────┼──────┤
│?三  │同上  │同上    │臺北縣政府│「甲○○」之    │同上卷第九頁│
│      │      │        │警察局中和│(一)署名共肆枚    │及九十四年度│
│      │      │        │分局扣押物│(二)指印共肆枚    │偵字第一三九│
│      │      │        │品目錄表（│                │七０號卷第十│
│      │      │        │一式二份）│                │四頁）      │
├───┼───┼────┼─────┼────────┼──────┤
│  四  │同上  │臺北縣政│扣押物品照│「甲○○」之    │同上卷第十一│
│      │      │府警察局│片        │(一)署名壹枚      │頁          │
│      │      │永和分局│          │(二)指印玖枚      │            │
│      │      │新生派出│          │                │            │
│      │      │所      │          │                │            │
├───┼───┼────┼─────┼────────┼──────┤
│  五  │九十三│臺北縣政│臺北縣政府│「甲○○」之    │同上卷第十六│
│      │年四月│府警察局│警察局永和│(一)署名壹枚      │頁          │
│      │三日十│永和分局│分局逮捕通│(二)指印貳枚      │            │
│      │一時三│新生派出│知書（存根│                │            │
│      │十分  │所      │）        │                │            │
├───┼───┼────┼─────┼────────┼──────┤
│?六  │同上  │臺北縣政│甲○○口卡│「甲○○」之    │同上卷第十九│
│      │      │府警察局│片        │(一)署名壹枚      │頁          │
│      │      │永和分局│          │(二)指印壹枚      │            │
│      │      │新生派出│          │                │            │
│      │      │所      │          │                │            │
├───┼───┼────┼─────┼────────┼──────┤
│?七  │九十三│臺灣板橋│臺灣板橋地│「甲○○」之    │臺灣板橋地方│
│      │年四月│地方法院│方法院檢察│(一)署名壹枚      │法院檢察署九│
│      │三日二│檢察署  │署九十三年│                │十三年度毒偵│
│      │十一時│        │四月三日偵│                │字第一七六五│
│      │      │        │訊筆錄    │                │號卷第三頁背│
│      │      │        │          │                │面          │
├───┼───┼────┼─────┼────────┼──────┤
│?八  │同上  │同上    │限制住居具│「甲○○」之    │同上卷第十頁│
│      │      │        │結書      │(一)署名貳枚      │            │
├───┼───┼────┼─────┼────────┼──────┤
│?九  │九十三│臺北縣政│臺北縣政府│第一份：        │臺灣板橋地方│
│      │年六月│府警察局│警察局中和│「甲○○」之    │法院檢察署九│
│      │十日十│中和分局│分局中和派│(一)署名陸枚      │十三年度偵字│
│      │四時三│中和派出│出所九十三│(二)指印拾肆枚    │第九八六二號│
│      │十分至│所      │年六月十日│                │卷第四頁至第│
│      │十五時│        │偵訊筆錄（│                │七頁        │
│      │五十分│        │一式二份）├────────┼──────┤
│      │      │        │          │第二份：        │臺灣板橋地方│
│      │      │        │          │(一)署名陸枚      │法院檢察署九│
│      │      │        │          │(二)指印拾柒枚    │十三年度核退│
│      │      │        │          │                │毒偵字第一一│
│      │      │        │          │                │八四號第五頁│
│      │      │        │          │                │至第八頁）  │
├───┼───┼────┼─────┼────────┼──────┤
│?十  │九十三│同上    │臺北縣政府│「甲○○」之    │同上卷第八頁│
│      │年六月│        │警察局中和│(一)署名共捌枚    │至第九頁及九│
│      │十日十│        │分局九十三│(二)指印共捌枚    │十三年度核退│
│      │七時至│        │年六月十日│                │毒偵字第九頁│
│      │十七時│        │偵訊筆錄（│                │至第十頁    │
│      │十分  │        │一式二份）│                │            │
│      │      │        │          │                │            │
│      │      │        │          │                │            │
├───┼───┼────┼─────┼────────┼──────┤
│?十  │九十三│同上    │臺北縣政府│「甲○○」之    │同上卷第十六│
│  一  │年六月│        │警察局中和│(一)署名壹枚      │頁          │
│      │十日十│        │分局逮捕通│(二)指印壹枚      │            │
│      │三時二│        │知書（存根│                │            │
│      │十分  │        │）        │                │            │
├───┼───┼────┼─────┼────────┼──────┤
│  十  │同上  │同上    │扣押物品照│「甲○○」之    │同上卷第十八│
│  二  │      │        │片        │(一)署名壹枚      │頁          │
│      │      │        │          │(二)指印壹枚      │            │
├───┼───┼────┼─────┼────────┼──────┤
│  十  │同上  │臺北縣永│自願受搜索│「甲○○」之    │同上卷第二十│
│  三  │      │和市保安│同意書    │(一)署名貳枚      │頁          │
│      │      │路一四九│          │(二)指印貳枚      │            │
│      │      │巷口    │          │                │            │
├───┼───┼────┼─────┼────────┼──────┤
│  十  │同上  │同上    │臺北縣政府│「甲○○」之    │同上卷第二十│
│  四  │      │        │警察局中和│(一)署名肆枚      │二頁        │
│      │      │        │分局扣押筆│(二)指印陸枚      │            │
│      │      │        │錄        │                │            │
├───┼───┼────┼─────┼────────┼──────┤
│  十  │同上  │臺北縣政│臺北縣警察│「甲○○」之    │同上卷第二十│
│  五  │      │府警察局│局中和分局│(一)署名壹枚      │四頁        │
│      │      │中和分局│扣押物品目│(二)指印壹枚      │            │
│      │      │中和派出│錄表      │                │            │
│      │      │所      │          │                │            │
├───┼───┼────┼─────┼────────┼──────┤
│  十  │同上  │同上    │口卡片    │「甲○○」之    │同上卷第三十│
│  六  │      │        │          │(一)署名壹枚      │二頁        │
│      │      │        │          │(二)指印伍枚      │            │
│      │      │        │          │                │            │
│      │      │        │          │                │            │
├───┼───┼────┼─────┼────────┼──────┤
│  十  │同上  │同上    │人犯照片  │「甲○○」之    │同上卷第三十│
│  七  │      │        │          │(一)署名壹枚      │三頁        │
│      │      │        │          │(二)指印參枚      │            │
├───┼───┼────┼─────┼────────┼──────┤
│  十  │九十三│臺灣板橋│臺北板橋地│「甲○○」之    │同上卷第三五│
│  八  │年六月│地方法院│方法院檢察│(一)署名壹枚      │頁背面      │
│      │十日十│檢察署  │署九十三年│                │            │
│      │九時五│        │六月十日偵│                │            │
│      │十分  │        │訊筆錄    │                │            │
├───┼───┼────┼─────┼────────┼──────┤
│  十  │九十三│臺北縣政│臺北縣政府│「甲○○」之    │臺灣臺北地方│
│  九  │年六月│府警察局│警察局中和│(一)署名陸枚      │法院檢察署九│
│      │二十八│中和分局│分局秀山派│(二)指印拾捌枚    │十三年度偵字│
│      │日二十│秀山派出│出所九十三│                │第一八七四六│
│      │時十分│所      │年六月二十│                │號卷第八頁至│
│      │分    │        │八日偵訊筆│                │第十二頁    │
│      │      │        │錄        │                │（併案部分）│
├───┼───┼────┼─────┼────────┼──────┤
│  二  │同上  │同上    │臺北縣政府│「甲○○」之    │同上卷第十三│
│  十  │      │        │警察局中和│(一)署名貳枚      │頁          │
│      │      │        │分局秀山派│(二)指印壹枚      │（併案部分）│
│      │      │        │出所自願受│                │            │
│      │      │        │搜索同意書│                │            │
│      │      │        │          │                │            │
├───┼───┼────┼─────┼────────┼──────┤
│  二  │九十三│臺北市重│臺北縣政府│「甲○○」之    │同上卷第十四│
│  十  │年六月│慶南路三│警察局中和│(一)署名貳枚      │頁          │
│  一  │二十八│段六十九│分局扣押筆│(二)指印參枚      │（併案部分）│
│      │日十八│號前（馬│錄        │                │            │
│      │時三十│路）    │          │                │            │
│      │七分至│        │          │                │            │
│      │四十三│        │          │                │            │
│      │分    │        │          │                │            │
├───┼───┼────┼─────┼────────┼──────┤
│  二  │同上  │同上    │臺北縣政府│「甲○○」之    │同上卷第十五│
│  十  │      │        │警察局中和│(一)署名壹枚      │頁          │
│  二  │      │        │分局扣押物│(二)指印壹枚      │（併案部分）│
│      │      │        │品目錄表  │                │            │
├───┼───┼────┼─────┼────────┼──────┤
│  二  │九十三│臺北縣政│臺北縣政府│「甲○○」之    │同上卷第十八│
│  十  │年六月│府警察局│警察局中和│(一)署名壹枚      │頁          │
│  三  │二十八│中和分局│分局逮捕通│(二)指印貳枚      │（併案部分）│
│      │日十九│秀山派出│知書（存根│                │            │
│      │時    │所      │）        │                │            │
├───┼───┼────┼─────┼────────┼──────┤
│  二  │同上  │臺北縣政│口卡片及人│「甲○○」之    │同上卷第十九│
│  十  │      │府警察局│犯照片    │(一)署名壹枚      │頁          │
│  四  │      │中和分局│          │(二)指印壹枚      │（併案部分）│
│      │      │秀山派出│          │                │            │
│      │      │所      │          │                │            │
├───┼───┼────┼─────┼────────┼──────┤
│  二  │九十三│臺北縣政│臺北縣政府│「甲○○」之    │同上卷第二十│
│  十  │年六月│府警察局│警察局中和│(一)署名壹枚      │一頁        │
│  五  │二十八│中和分局│分局夜間訊│(二)指印壹枚      │（併案部分）│
│      │日十九│秀山派出│問同意書  │                │            │
│      │時三分│所      │          │                │            │
│      │許    │        │          │                │            │
├───┼───┼────┼─────┼────────┼──────┤
│  二  │九十三│臺北縣政│臺北縣政府│ 「甲○○」之   │ 臺灣臺北地 │
│  十  │年六月│府警察局│警察局中和│(一)署名壹枚      │ 方法院檢察 │
│  六  │二十八│中和分局│分局毒品初│(二)指印壹枚      │ 署九十三年 │
│      │日二十│秀山派出│步鑑驗報告│                │ 度核退字第 │
│      │二時二│所      │單        │                │ 四０二五號 │
│      │十分  │        │          │                │ 卷第六頁   │
│      │      │        │          │                │ （併案部分 │
│      │      │        │          │                │ ）         │
├───┼───┼────┼─────┼────────┼──────┤
│  二  │九十三│臺灣臺北│臺灣臺北地│「甲○○」之    │同上卷第二頁│
│  十  │年六月│地方法院│方法院檢察│(一)署名壹枚      │（併案部分）│
│  七  │二十九│檢察署  │署涉嫌施用│                │            │
│      │日十時│        │毒品被移送│                │            │
│      │三十分│        │人前科調查│                │            │
│      │      │        │表        │                │            │
├───┼───┼────┼─────┼────────┼──────┤
│  二  │九十三│臺灣臺北│臺灣臺北地│「甲○○」之    │同上卷第九頁│
│  十  │年六月│地方法院│方法院檢察│(一)署名壹枚      │（併案部分）│
│  八  │二十九│檢察署  │署九十三年│                │            │
│      │日十一│        │六月二十九│                │            │
│      │時四十│        │日偵訊筆錄│                │            │
│      │五分許│        │          │                │            │
├───┴───┴─┬──┴─────┴────────┴──────┤
│      合???計  │ 署名柒拾壹枚，指印壹佰貳拾枚，共壹佰玖拾壹枚   │
└─────────┴────────────────────────┘
